臺灣高等法院刑事裁定
111年度抗字第1092號
抗  告  人
即  受刑人  李星宜


                    （現另案於法務部○○○○○○○○○○羈押中）
上列抗告人即受刑人因聲請定其應執行刑案件，不服臺灣桃園地
方法院中華民國110年6月13日裁定（110年度聲字第1349號），
提起抗告，本院裁定如下：
    主  文
抗告駁回。
    理  由
一、原裁定意旨略以：抗告人即受刑人李星宜（下稱抗告人）所
    犯如原裁定附表（下稱附表）所示之罪，經原審法院判處如
    附表所示之刑確定在案，受刑人所犯如附表編號1所示之罪
    ，其判決確定日期為民國110年8月3日，而如附表所示各罪
    ，確均係於該判決確定日前為之，又如附表所示數罪，受刑
    人亦依刑法第50條第2項之規定提出聲請，有臺灣桃園地方
    檢察署依102年1月23日修正之刑法第50條調查受刑人是否聲
    請定應執行刑調查表1紙在卷可考，檢察官據此聲請最後事
    實審之原審法院定其應執行之刑，原審法院認其聲請為正當
    ，依刑事訴訟法第408條第2項前段、第477條第1項、刑法第
    53條、第51條第5款、第50條第2項等規定，以抗告人所犯如
    附表所示數罪之宣告刑為基礎，審酌受刑人所犯分別為違反
    毒品危害防制條例及洗錢防制法等罪，併其所表示之意見、
    行為態樣、各罪關係、次數多寡，及所呈現受刑人之人格特
    質及犯罪動機、目的、手段、程度、所生危險、案件之特性
    、比例原則，暨預防需求等綜合因素，爰定本件應執行刑為
    有期徒刑9月等語。
二、抗告意旨略以：判決9月刑期過重，請法官從輕量刑云云。
三、按裁判確定前犯數罪者，併合處罰之；數罪併罰有二裁判以
    上者，應依刑法第51條之規定定其應執行之刑；宣告多數有
    期徒刑者，於各刑中之最長期以上，各刑合併之刑期以下，
    定其刑期，但不得逾30年；定其應執行刑者，由該案犯罪事
    實最後判決之法院之檢察官，聲請該法院裁定之，刑法第50
    條第1項前段、第53條、第51條第5款及刑事訴訟法第477條
    第1項分別定有明文。次按數罪併罰之定應執行之刑，係出
    於刑罰經濟與責罰相當之考量，並非予以犯罪行為人或受刑
    人不當之利益，為一種特別的量刑過程，相較於刑法第57條
    所定科刑時應審酌之事項係對一般犯罪行為之裁量，定應執
    行刑之宣告，乃對犯罪行為人本身及所犯各罪之總檢視，除
    應考量行為人所犯數罪反應出之人格特性，並應權衡審酌行
    為人之責任與整體刑法目的及相關刑事政策，在量刑權之法
    律拘束性原則下，依刑法第51條第5款之規定，採限制加重
    原則，以宣告各刑中之最長期為下限，各刑合併之刑期為上
    限，但最長不得逾30年，資為量刑自由裁量權之外部界限，
    並應受法秩序理念規範之比例原則、平等原則、責罰相當原
    則、重複評價禁止原則等自由裁量權之內部抽象價值要求界
    限之支配，使以輕重得宜，罰當其責，俾符合法律授與裁量
    權之目的，以區別數罪併罰與單純數罪之不同，兼顧刑罰衡
    平原則。個案之裁量判斷，除非有全然喪失權衡意義或其裁
    量行使顯然有違比例、平等諸原則之裁量權濫用之情形，即
    不得任意指其為違法（參照最高法院100年度臺上字第314號
    裁定意旨）。是對於定應執行刑之案件，法院所為刑之酌定
    ，本屬自由裁量事項，倘未逾法定裁量範圍（即各刑中之最
    長期以上、各刑合併之刑期以下之法定範圍內），即難謂其
    職權之行使有違誤。
四、經查：
　㈠本件抗告人因違反洗錢防制法等案件，分別經原審法院先後
    判處如附表所示之刑，均經分別確定在案，又受刑人所犯如
    附表各編號所示之罪均得易科罰金，茲檢察官向原審聲請定
    其應執行之刑，有前揭判決書、本院被告前案紀錄表及臺灣
    桃園地方檢察署依102年1月23日修正之刑法第50條調查受刑
    人是否聲請定應執行刑調查表在卷可稽。原審法院認其聲請
    為正當，依刑事訴訟法第408條第2項前段、第477條第1項、
    刑法第53條、第51條第5款、第50條第2項等規定，以抗告人
    所犯如附表所示數罪之宣告刑為基礎，於各罪所處有期徒刑
    中之最長刑有期徒刑5月以上，各刑合併之有期徒刑10月以
    下之範圍內（其中附表編號1、2曾定應執行刑為有期徒刑3
    月，附表編號3、4曾定應執行刑為有期徒刑5月，內部界限
    合計為10月），定應執行刑有期徒刑9月乙節。經核無逾越
    刑法第51條第5款所定之外部界限，且為貫徹刑法量刑公平
    正義之理念，適用「限制加重原則」之量刑原理，對受刑人
    給予適度之刑罰折扣，亦未逾越法律之規範目的及法律秩序
    理念規範之比例原則、平等原則、責罰相當原則、重複評價
    禁止原則等自由裁量之內部界限，當屬法院於個案中職權之
    適法行使，揆諸前開規定及裁判意旨說明，並無濫用裁量權
    等違法或不當之處。
　㈡抗告人雖以前詞置辯。然考量抗告人所犯所犯除附表編號2為
    洗錢罪外，其餘各罪均為施用第一級毒品及施用第二級毒品
    罪，所犯各罪之罪質類似，且犯罪時間相近，考量數罪之犯
    罪類型於併合處罰時其責任非難之程度、數罪對法益侵害之
    加重效應，暨其所犯之罪所反映出之人格特性與傾向，並審
    酌附表編號1、2所示之罪，曾定應執行有期徒刑3月，附表
    編號3、4所示之罪，曾定應執行有期徒刑5月等一切情狀，
    認原裁定就抗告人所犯如附表所示之罪，定應執行刑為有期
    徒刑9月乙節，業已考量上開定應執行刑應審酌之要素，給
    予抗告人相當之恤刑利益，而為公平、合理之定刑，未違反
    內部性界限或刑事訴訟法第370條第1項、第2項所定不利益
    變更禁止原則，尚不能認有何裁量濫用之情事，揆諸上開說
    明，並無違法或不當之處。抗告意旨徒以前詞，請求從輕量
    刑云云，核無理由。
五、綜上所述，抗告人所犯如附表所示之罪，原審裁定定其應執
    行刑有期徒刑9月，並未逾越法律外部界限及內部界限，屬
    法院裁量職權之適法行使，並無違誤或不當。抗告人提起抗
    告，為無理由，應予駁回。
據上論斷，應依刑事訴訟法第412條，裁定如主文。
中　　華　　民　　國　　111 　年　　7 　　月　　29　　日
                  刑事第十九庭  審判長法　官 曾淑華
                                      法　官 陳文貴
                                      法　官 許文章
以上正本證明與原本無異。
如不服本裁定，應於收受送達後五日內向本院提出再抗告狀。
                                      書記官 莊佳鈴
中　　華　　民　　國　　111 　年　　7 　　月　　29　　日